en: Vehicle magnet intended use: Baby on board; Business/Advertising; Holiday/Seasonal; Humor/Novelty; Patriotic/Military support; Political/Campaign; Safety/Warning; School/Parking permit; Sports/Fandom; Student driver; Other
vi: Nam châm xe hơi: Có trẻ em trên xe; Kinh doanh/Quảng cáo; Lễ hội/Theo mùa; Hài hước/Mới lạ; Yêu nước/Ủng hộ quân đội; Chính trị/Chiến dịch; An toàn/Cảnh báo; Trường học/Giấy phép đỗ xe; Thể thao/Fandom; Học viên lái xe; Khác
zh-TW: 車用磁鐵預期用途: 車內有嬰兒; 商業/廣告; 節慶/季節; 幽默/新奇; 愛國/支持軍隊; 政治/競選; 安全/警告; 學校/停車許可證; 運動/粉絲; 新手駕駛; 其他
de: Verwendungszweck des Fahrzeugmagneten: Baby an Bord; Geschäftlich/Werbung; Feiertag/Saisonal; Humor/Scherzartikel; Patriotisch/Unterstützung des Militärs; Politisch/Kampagne; Sicherheit/Warnung; Schule/Parkausweis; Sport/Fandom; Fahranfänger; Sonstiges
ru: Назначение автомобильного магнита: Ребенок в машине; Бизнес/реклама; Праздничное/сезонное; Юмор/сувенирное; Патриотическое/в поддержку военных; Политика/кампании; Безопасность/предупреждение; Школа/парковка; Спорт/фанатское; Ученик за рулем; Другое
sl-SI: Predvidena uporaba magneta za vozilo: Dojenček v avtu; Poslovno/oglaševanje; Prazniki/sezonsko; Humor/novost; Domoljubje/podpora vojski; Politično/kampanja; Varnost/opozorilo; Šola/parkirna dovolilnica; Šport/navijaštvo; Voznik začetnik; Drugo
ro-RO: Utilizarea prevăzută a magnetului auto: Bebeluș la bord; Afaceri / publicitate; Sărbători / sezonier; Umor / inedit; Susținere patriotică / militară; Politică / campanie; Siguranță / avertisment; Școală / permis de parcare; Sport / suporteri; Șofer începător; Altele
bg-BG: Предназначение на автомобилния магнит: Бебе в колата; Бизнес/реклама; Празник/сезонна; Хумор/новост; Патриотична/подкрепа за военните; Политическа/кампания; Безопасност/предупреждение; Училище/пропуск за паркиране; Спорт/фенщина; Обучаващ се шофьор; Друго
da: Tilsigtet brug af køretøjsmagnet: Barn i bilen; Virksomhed/reklame; Højtid/sæson; Humor/sjov; Patriotisk/militær støtte; Politisk/kampagne; Sikkerhed/advarsel; Skole/parkeringstilladelse; Sport/fans; Skolevogn; Andet
hr-HR: Namjena magneta za vozila: Beba u autu; Poslovanje / Oglašavanje; Blagdansko / Sezonsko; Humor / Novitet; Domoljubno / Podrška vojsci; Političko / Kampanja; Sigurnost / Upozorenje; Škola / Dozvola za parkiranje; Sport / Navijačko; Vozač početnik; Ostalo
nl: Voertuigmagneet beoogd gebruik: Baby aan boord; Zakelijk/reclame; Feestdag/seizoensgebonden; Humor/noviteit; Patriottisch/militaire steun; Politiek/campagne; Veiligheid/waarschuwing; School/parkeervergunning; Sport/fandom; Leerlingbestuurder; Overig
ko: 차량용 자석의 용도: 아기가 타고 있어요; 비즈니스/광고; 명절/계절; 유머/이색; 애국/군대 지원; 정치/캠페인; 안전/경고; 학교/주차 허가증; 스포츠/팬덤; 초보 운전; 기타
sv: Avsedd användning för fordonsmagnet: Barn i bilen; Företag/reklam; Högtid/säsong; Humor/skoj; Patriotisk/militärt stöd; Politik/kampanj; Säkerhet/varning; Skola/parkeringstillstånd; Sport/supporter; Övningskörning; Övrigt
lt-LT: Transporto priemonės magneto paskirtis: Kūdikis automobilyje; Verslas / reklama; Šventė / sezoninis; Humoras / naujovė; Patriotizmas / palaikymas kariuomenei; Politika / kampanija; Sauga / įspėjimas; Mokykla / parkavimo leidimas; Sportas / sirgaliams; Mokomasis automobilis; Kita
pt-PT: Utilização prevista do íman para veículos: Bebé a bordo; Negócios/publicidade; Feriado/sazonal; Humor/novidade; Patriótico/apoio militar; Política/campanha; Segurança/aviso; Escola/autorização de estacionamento; Desporto/fãs; Condutor estudante; Outro
ja: 車両用マグネット用途: 赤ちゃん乗車中; ビジネス/広告; ホリデー/季節; ユーモア/ノベルティ; 愛国/軍支援; 政治/キャンペーン; 安全/警告; 学校/駐車許可証; スポーツ/ファンダム; 学生ドライバー; その他
it: Uso previsto del magnete per veicoli: Bebè a bordo; Commerciale/Pubblicitario; Feste/Stagionale; Umoristico/Novità; Patriottico/Supporto militare; Politico/Campagna elettorale; Sicurezza/Avvertenza; Scuola/Permesso di parcheggio; Sport/Tifoseria; Principiante alla guida; Altro
el: Προβλεπόμενη χρήση μαγνήτη οχήματος: Μωρό στο αυτοκίνητο (Baby on board); Επιχείρηση/Διαφήμιση; Γιορτινό/Εποχιακό; Χιούμορ/Πρωτότυπο; Πατριωτικό/Υποστήριξη στρατού; Πολιτικό/Προεκλογική εκστρατεία; Ασφάλεια/Προειδοποίηση; Σχολείο/Άδεια στάθμευσης; Αθλητικά/Οπαδικό; Νέος οδηγός; Άλλο
tr: Araç mıknatısı kullanım amacı: Arabada bebek var; İşletme/Reklam; Tatil/Sezonluk; Mizah/İlginç tasarım; Vatansever/Askeri destek; Siyasi/Kampanya; Güvenlik/Uyarı; Okul/Park izni; Spor/Taraftar; Öğrenci sürücü; Diğer
pt-BR: Ímã veicular uso pretendido: Bebê a bordo; Negócios/Publicidade; Feriado/Sazonal; Humor/Novidade; Patriótico/Apoio militar; Político/Campanha; Segurança/Aviso; Escola/Autorização de estacionamento; Esportes/Fãs; Aluno de autoescola; Outro
pl: Zamierzone użycie magnesu samochodowego: Dziecko w aucie; Biznes/reklama; Święta/sezonowe; Humor/nowość; Patriotyczne/wsparcie dla wojska; Polityczne/kampania; Bezpieczeństwo/ostrzeżenie; Szkoła/pozwolenie na parkowanie; Sport/fandom; Nauka jazdy; Inne
hu: Járműmágnes rendeltetésszerű használata: Baba az autóban; Üzlet / Reklám; Ünnepi / Szezonális; Humoros / Újdonság; Hazafias / Katonai támogatás; Politikai / Kampány; Biztonsági / Figyelmeztető; Iskolai / Parkolási engedély; Sport / Szurkolói; Tanulóvezető; Egyéb
es: Uso previsto del imán del vehículo: Bebé a bordo; Negocios/publicidad; Días festivos/estacional; Humor/novedad; Patriótico/apoyo militar; Política/campaña; Seguridad/advertencia; Escuela/permiso de estacionamiento; Deportes/fanáticos; Estudiante de manejo; Otro
fr: Usage prévu de l’aimant pour véhicule: Bébé à bord; Affaires/publicité; Fêtes/saisonnier; Humour/fantaisie; Patriotique/soutien militaire; Politique/campagne; Sécurité/avertissement; École/permis de stationnement; Sports/fans; Élève conducteur; Autre
zh-CN: 车辆磁贴预期用途: 车内有婴儿; 商业/广告; 节日/季节性; 幽默/新奇; 爱国/支持军事; 政治/竞选活动; 安全/警告; 学校/停车许可证; 体育/粉丝; 实习驾驶员; 其他
fi: Ajoneuvomagneetin käyttötarkoitus: Lapsi kyydissä; Liiketoiminta/mainonta; Loma/kausittainen; Huumori/erikoisuus; Isänmaallinen / armeijan tuki; Poliittinen/kampanja; Turvallisuus/varoitus; Koulu-/pysäköintilupa; Urheilu/fanius; Ajo-oppilas; Muu
nb: Tiltenkt bruk av kjøretøymagnet: Baby om bord; Bedrift/reklame; Høytid/sesong; Humor/kuriositet; Patriotisk / militær støtte; Politikk/kampanje; Sikkerhet/advarsel; Skole/parkeringstillatelse; Sport/fankultur; Øvelseskjøring; Annet
cs: Zamýšlené použití magnetu ve vozidle: Dítě v autě; Firma/reklama; Svátky/sezónní; Humor/vtipné; Vlastenecké / podpora armády; Politické/kampaně; Bezpečnost/varování; Škola / parkovací průkaz; Sport/fanoušci; Začínající řidič; Jiné
sk-SK: Použitie magnetu na vozidlo: Dieťa v aute; Firma/reklama; Sviatok/sezónne; Humor/novinka; Vlastenecké / podpora armády; Politika/kampaň; Bezpečnosť/varovanie; Škola / parkovacie povolenie; Šport/fanúšikovstvo; Študent autoškoly; Iné
th: วัตถุประสงค์การใช้งานแม่เหล็กติดรถยนต์: มีเด็กในรถ; ธุรกิจ/โฆษณา; วันหยุด/ตามฤดูกาล; ตลก/แปลกใหม่; รักชาติ/สนับสนุนทหาร; การเมือง/การรณรงค์; ความปลอดภัย/คำเตือน; โรงเรียน/ใบอนุญาตจอดรถ; กีฬา/แฟนคลับ; นักเรียนหัดขับ; อื่นๆ